---
title: Algoritma Regresi Linier dengan R
author: Aulia Hasna-Institut Teknologi Statistika dan Bisnis Muhammadiyah
date: "`r Sys.Date()`"
output:
  prettydoc::html_pretty:
    theme: cayman
    highlight: github
bibliography: references.bib
---

```{=html}
<style>
body{
text-align: justify}
</style>
```
```{r setup, include=FALSE}
knitr::opts_chunk$set(echo = TRUE)
```

# Pengertian
Uji statistik yang diterapkan pada kumpulan data untuk mendefinisikan dan mengukur hubungan antara variabel yang dipertimbangkan (chang 2004).

Regresi linier Merupakan sebuah hitungan statistik untuk menentukan pengaruh antara variabel satu dan yang lainnya (P. Katemba dan R.K Dioh 2017).

**Kesimpulan**
Maka, dapat disimpulkan bahwa pengertian regresi liner adalah sebuah perhitungan uji statistik yang diterapkan pada sekumpulan data untuk menentukan pengaruh antara variable satu dengan yang lainnya.

# Tahapan Algoritma

**Siapkan Dataset**

Disini kita akan menggunakan dataset "Salary_Data" yang memiliki dua variabel yaitu variabel "Salary" yang mana menunjukkan gaji, dan "YearsExperience" yang mana menunjukkan pengalaman dalam satuan tahun, tujuan dari dataset ini adalah untuk mengetahui pengaruh antara pengalaman pekerjaan dan gaji/upah yang didapatkan.

Memanggil data dengan menuliskan alamat file dari data tersebut.
```{r}
library(readxl)
Salary_Data <- read_excel("D:/R stuff/Algoritma-linear-regression/Salary_Data.xls")
```

Memanggil data dengan menampilkan data tersebut.
```{r}
data.table::as.data.table(Salary_Data)
```
Agar lebih mudah untuk dilihat, buatlah  diagram scatter plot untuk mengetahui kolerasi antara kedua variabel tersebut.

```{r}
library(ggplot2)
```

```{r}
ggplot(Salary_Data, aes(x = YearsExperience, y = Salary)) + geom_point() + labs(x = 'Pengalaman kerja (tahun)', y = 'Gaji/Upah', title = "Hubungan antara Gaji dan Pengalaman kerja")
```

dilihat dari scatter plot diatas, dapat diketahui bahwa kedua variabel tersebut memiliki hubungan (kolerasi) positif, maka dengan begitu dapat dilanjutkan dengan regresi. Salah satu syarat untuk melanjutkan ke tahap regresi adalah kedua variabel memiliki kolerasi baik positif maupun negatif.


**Persamaan Regresi Linier Sederhana**

Rumus permodelan regresi linier sederhana dapat dilihat pada rumus dibawah ini :
$$
Y=\beta 1+\beta 2 * X+\varepsilon
$$
Masukkan data kedalam persamaan, dengan "Salary" sebagai Y atau variabel dependent, dan "YearsExperience" sebagai X atau variabel independent.

\begin{equation}
\text { Salary }=\beta 1+\beta 2 * \text { YearsExperience }+\varepsilon
\end{equation}

Menentukan nilai b1 dan b2 

```{r}
mod1 <- lm(Salary ~ YearsExperience , data = Salary_Data) #model linier nya 
smod1<- summary(mod1) #summary
smod1
```
```{r}
b1 <- coef(mod1)[[1]] #nilai dari b1 nya
b2 <- coef(mod1)[[2]]#nilai dari  b2 nya
```


**nilai b1**

```{r}
b1
```

**nilai b2**

```{r}
b2
```
Jadi, didapatkan model regresi linier sederhana sebagai berikut,

\begin{equation}
\hat{Y}=\beta 1+\beta 2 * X
\end{equation}

dimasukkan kedalam persamaan maka, 

\begin{equation}
\text { Salary }=25792.2+9449.962 * \text { YearsExperience }
\end{equation}

Agar lebih mudah untuk dilihat maka buatlah diagram scatter plot, untuk mengetahui posisi model dan data sebenarnya

```{r}
ggplot(Salary_Data, aes(x = YearsExperience, y = Salary)) + geom_point() + labs(x = 'Pengalaman kerja (tahun)', y = 'Gaji/Upah', title = "Regresi antara Gaji dan Pengalaman kerja") + geom_smooth(method = "lm", se = FALSE)
```

# Eksperimen Prediksi Menggunakan Model

Kita ingin mengetahui berapa kira-kira gaji seseorang yang memiliki pengalaman kerja selama 12 tahun

\begin{equation}
\begin{aligned}
\text { Salary } & =25792.2+9449.962 * 12 \\
& =$139.191,744
\end{aligned}
\end{equation}

Masukkan perkiraan lama pengalaman kerja (tahun) (11,12,9)

```{r}
mod1 <- lm(Salary~YearsExperience, data=Salary_Data)
newx <- data.frame(YearsExperience = c(11, 12, 9))
yhat <- predict(mod1, newx)
yhat #memunculkan hasil
```

Hasil prediksi dapat dilihat pada output diatas, hasil prediksi upah/ gaji dengan pengalaman kerja (tahun) (11, 12, 9) adalah (1. 129741.8, 2. 139191.7, 3. 110841.9).

# Regresi Linier Berganda
Regresi linear berganda merupakan model regresi yang melibatkan lebih dari satu variabel independen. Analisis regresi linear berganda dilakukan untuk mengetahui arah dan seberapa besar pengaruh variabel independen terhadap variabel dependen. (Ghozali, 2018)

Jadi, pada dasarnya regresi linier berganda adalah uji statistik yang digunakan untuk memprediksi suatu nilai yang didapatkan dari model, yang memiliki lebih dari satu variabel independent dan satu variabel dependent.

# Persamaan Regresi Linier Berganda

Persamaan regresi linier berganda adalah sebagai berikut,
\begin{equation}
Y=\alpha+\beta_1 X_1+\beta_2 X_2+\cdots+\beta_n X_n
\end{equation}

Disini kita akan menggunakan dataset "Marketing_data" untuk pengaplikasikan kepada regresi linier berganda.

# Tahapan Algoritma

**Pertama** siapkan library yang dibutuhkan,
```{r}
library(ggplot2)
library(kableExtra)
library(dplyr)
library(caTools)
library(ggplot2)
```

**Kemudian** memanggil dataset "Marketing_Data" untuk analisa regresi linier berganda, dan mengganti namanya menjadi "marketing".
```{r}
library(readr)
marketing <- read.csv("D:/R stuff/Algoritma-linear-regression/Marketing_Data.csv") 
```

Kemudian tampilkan data dalam bentuk tabel sebagai berikut.
```{r}
data.table::as.data.table(marketing)
```
Untuk mengetahui hubungan antar variabel maka dibuatlah scatterplot agar lebih mudah untuk dilihat.
```{r}
plot(marketing, col="violet")
```

```{r}
library(GGally)
ggpairs(marketing,lower = list(continuous = wrap('points', colour = "cyan")),
  diag = list(continuous = wrap("barDiag", colour = "black"))
    )
```

dilihat dari scatterplot diatas dapat dilihat kolerasi positif antara 'sales' dan 'youtube', dan antara 'sales' dan 'facebook'.

# Persiapan data
Pada step ini kita akan memisahlan data marketing menjadi 2 yaitu data training dan data testing.
```{r}
set.seed(2)

sample = sample.split(marketing$sales, SplitRatio = 0.75)

train = subset(marketing, sample == TRUE)
test = subset(marketing, sample == FALSE)

print(dim(train))
```
Seperti yang dilihat diatas, terdapat 128 data training dalam 4 kolom tabel.

```{r}
print(dim(test))
``` 
Kemudian, terdapat 43 data testing dalam 4 kolom tabel.

# Membuat Model Regresi Berganda
Membuat model regresi dengan code sebagai berikut.
```{r}
modelsales <- lm(sales ~ youtube + facebook + newspaper, data = marketing)
summary(modelsales)
```

Dengan output diatas didapatkan persamaan model regresi linear berganda sebagai berikut,



# Prediksi Data menggunakan Regresi Linier Berganda

Kita masukkan permisalan jumlah dari setiap media untuk memprediksi sales.
```{r}
youtube <- 100
facebook <- 40
newspaper <- 70
```

Kemudian masukkan kedalam model.
```{r}
sales = 3.505871 + 0.045235*youtube + 0.188398*facebook + 0.004279*newspaper
print(sales)
```
Didapatkan nilai prediksi sejumlah 15.864. Maka dapat disimpulkan bahwa jika jumlah nilai dari media youtube = 100, facebook = 40, newspaper = 70, didapatkan hasil prediksi sales sebanyak = 15.86482.

# Referensi
1. https://github.com/auliahasna/Algoritma-linear-regression
2. https://rpubs.com/dsciencelabs/econometrics2
3. https://rpubs.com/Subhalaxmi/700597#:~:text=Multiple%20linear%20regression%20is%20the,can%20be%20continuous%20or%20categorical.
4. https://www.kaggle.com/code/vivinbarath/simple-linear-regression-for-salary-data/notebook#y-=-25202.8-+-9731.2x
5. https://www.kaggle.com/datasets/fayejavad/marketing-linear-multiple-regression
6. K. Kumari, and S. Yadav, “Linear Regression Analysis Study”, vol. 4, no.1, pp. 33-36, 2018, [Online].Available:https://www.j-pcs.org/article.asp?issn=2395-5414;year=2018;volume=4;issue=1;spage=33;epage=36;aulast=Kumari
7. P. Katemba and R. K. Djoh, “Prediksi TingkatProduksi Kopi Menggunakan Reg resi Linear,” vol. 3, no. 1, pp. 42–51, 2017, [Online].Available:http://jurnal.pnk.ac.id/index.php/flash/article/view/136
8. Ghozali, Imam. 2018. Aplikasi Analisis Multivariate dengan Program IBM SPSS 25. Badan Penerbit Universitas Diponegoro: Semarang.


