---
title: "Algoritma Linear Regression dengan R"
date: "`r Sys.Date()`"
author: Aulia Hasna-Institut Teknologi Statistika dan Bisnis Muhammadiyah
output:
  rmdformats::downcute:
    self_contained: true
    thumbnails: true
    lightbox: true
    gallery: false
    highlight: tango
bibliography: references.bib
---

```{=html}
<style>
body{
text-align: justify}
</style>
```
```{r setup, include=FALSE}
knitr::opts_chunk$set(echo = TRUE)
```

# Algoritma Regresi Linier dengan R
## Pengertian 
Uji statistik yang diterapkan pada kumpulan data untuk mendefinisikan dan mengukur hubungan antara variabel yang dipertimbangkan (chang 2004) 

Regresi linier Merupakan sebuah hitungan statistik untuk menentukan pengaruh antara variabel satu dan yang lainnya (P. Katemba dan R.K Dioh 2017)

# Tahapan Algoritma

# Eksperimen Algoritma 
Asumsikan Anda adalah seorang peneliti sosial yang tertarik pada hubungan antara pendapatan dan kebahagiaan. Anda mensurvei 500 orang yang pendapatannya berkisar dari $15k hingga $75k dan meminta mereka untuk mengurutkan kebahagiaan mereka dalam skala dari 1 hingga 10. Variabel independen (pendapatan) dan variabel dependen (kebahagiaan) keduanya bersifat kuantitatif, sehingga Anda dapat melakukan regresi analisis untuk melihat apakah ada hubungan linear antara mereka.
```{r}
 library(DT)
 data("food", package="PoEdata")
 datatable(food)
 plot(food$income, food$food_exp, ylim=c(0, max(food$food_exp)), xlim =c(0, max(food$income)), xlab ="weekly income in $100", ylab="weekly food expenditure in $", type = "p")

mod1 <- lm(food_exp ~ income, data = food)
smod1<- summary(mod1)
smod1

b1 <- coef(mod1)[[1]]
b2 <- coef(mod1)[[2]]
b1

b2

plot(food$income, food$food_exp, xlab="weekly food expenditure in $", type = "p")
abline(b1,b2)

mod1$coefficients

```







