---
title: Analisis Regresi Linier dengan R
author: Aulia Hasna-Institut Teknologi Statistika dan Bisnis Muhammadiyah
date: "`r Sys.Date()`"
output:
  prettydoc::html_pretty:
    theme: cayman
    highlight: github
bibliography: references.bib
---

```{=html}
<style>
body{
text-align: justify}
</style>
```
```{r setup, include=FALSE}
knitr::opts_chunk$set(echo = TRUE)
```

# Pengertian
Uji statistik yang diterapkan pada kumpulan data untuk mendefinisikan dan mengukur hubungan antara variabel yang dipertimbangkan (chang 2004) 

Regresi linier Merupakan sebuah hitungan statistik untuk menentukan pengaruh antara variabel satu dan yang lainnya (P. Katemba dan R.K Dioh 2017)

**Kesimpulan**
Maka, dapat disimpulkan bahwa pengertian regresi liner adalah sebuah perhitungan uji statistik yang diterapkan pada sekumpulan data untuk menentukan pengaruh antara variable satu dengan yang lainnya

# Tahapan Algoritma

**Siapkan Dataset**

Disini kita akan menggunakan dataset "Salary_Data" yang memiliki dua variabel yaitu variabel "Salary" yang mana menunjukkan gaji, dan "YearsExperience" yang mana menunjukkan pengalaman dalam satuan tahun, tujuan dari dataset ini adalah untuk mengetahui pengaruh antara pengalaman pekerjaan dan gaji/upah yang didapatkan.

Memanggil data dengan menuliskan alamat file dari data tersebut.
```{r}
library(readxl)
Salary_Data <- read_excel("D:/R stuff/Algoritma-linear-regression/Salary_Data.xls")

```

Memanggil data dengan menampilkan data tersebut.
```{r}
data.table::as.data.table(Salary_Data)
```
Agar lebih mudah untuk dilihat, buatlah  diagram scatter plot untuk mengetahui kolerasi antara kedua variabel tersebut.

```{r}
library(ggplot2)
```

```{r}
ggplot(Salary_Data, 
      aes(y = Salary, x = YearsExperience)) 
  
```

dilihat dari scatter plot diatas, dapat diketahui bahwa kedua variabel tersebut memiliki hubungan (kolerasi) positif, maka dengan begitu dapat dilanjutkan dengan regresi. Salah satu syarat untuk melanjutkan ke tahap regresi adalah kedua variabel memiliki kolerasi baik positif maupun negatif.


**Model Regresi Linier** 

Rumus permodelan regresi linier sederhana dapat dilihat pada rumus dibawah ini :
$$
Y=\beta 1+\beta 2 * X+\varepsilon
$$
Masukkan data kedalam persamaan, dengan "Salary" sebagai Y atau variabel dependent, dan "YearsExperience" sebagai X atau variabel independent.

\begin{equation}
\text { Salary }=\beta 1+\beta 2 * \text { YearsExperience }+\varepsilon
\end{equation}

Menentukan nilai b1 dan b2 

```{r}
mod1 <- lm(Salary ~ YearsExperience , data = Salary_Data) #model linier nya 
smod1<- summary(mod1) #summary
smod1


```
```{r}
b1 <- coef(mod1)[[1]] #nilai dari b1 nya
b2 <- coef(mod1)[[2]]#nilai dari  b2 nya
```


nilai b1

```{r}
b1
```

nilai b2

```{r}
b2
```
Jadi, didapatkan model regresi linier sederhana sebagai berikut,

\begin{equation}
\hat{Y}=\beta 1+\beta 2 * X
\end{equation}

dimasukkan kedalam persamaan maka, 

\begin{equation}
\text { Salary }=25792.2+9449.962 * \text { YearsExperience }
\end{equation}

Agar lebih mudah untuk dilihat maka buatlah diagram scatter plot, untuk mengetahui posisi model dan data sebenarnya

```{r}
ggplot2::aes(x = YearsExperience, y = Salary) +
       geom_line(color = "red")
```

**Prediksi Menggunakan Model**

Kita ingin mengetahui berapa kira-kira gaji seseorang yang memiliki pengalaman kerja selama 12 tahun

\begin{equation}
\begin{aligned}
\text { Salary } & =25792.2+9449.962 * 12 \\
& =$139.191,744
\end{aligned}
\end{equation}

Masukkan perkiraan lama pengalaman kerja (tahun)

```{r}
mod1 <- lm(Salary~YearsExperience, data=Salary_Data)
newx <- data.frame(YearsExperience = c(11, 12, 9))
yhat <- predict(mod1, newx)
yhat #memunculkan hasil
```





# Referensi
1. https://rpubs.com/dsciencelabs/econometrics2
2. K. Kumari, and S. Yadav, “Linear Regression Analysis Study”, vol. 4, no.1, pp. 33-36, 2018, [Online].Available:
https://www.j-pcs.org/article.asp?issn=2395-5414;year=2018;volume=4;issue=1;spage=33;epage=36;aulast=Kumari
3. P. Katemba and R. K. Djoh, “Prediksi TingkatProduksi Kopi Menggunakan Reg resi Linear,” vol. 3, no. 1, pp. 42–51, 2017, [Online].Available:http://jurnal.pnk.ac.id/index.php/flash/article/view/136
4. https://www.kaggle.com/code/vivinbarath/simple-linear-regression-for-salary-data/notebook#y-=-25202.8-+-9731.2x
5. https://github.com/auliahasna/Algoritma-linear-regression


